Minutes et répertoires du notaire Augustin MASSION, 14 avril 1846 - 22 janvier 1880 (étude XXXIV)
Archives nationales
- Minutes de Augustin MASSION, 14 avril 1846 - 22 janvier 1880; MC/ET/XXXIV/1108 - MC/ET/XXXIV/1376, MC/ET/XXXIV/1944
  - Minutes. 1851, novembre - décembre, novembre - décembre 1851; MC/ET/XXXIV/1147
    - Obligation, emprunt, 44000 f., 14 novembre 1851; MC/ET/XXXIV/1147
      Domicile: Paris (Paris) rue Neuve-des-Mathurins, 1.
      Nom, qualité: (Mme ou Mlle) Forteau, Desiree Arsene.
      Nom, qualité: (M.) Lefebvre, Felix Adrien.
    - Mainlevee, hypotheque., 17 novembre 1851; MC/ET/XXXIV/1147
      Nom, qualité: (M.) Lemaire, Edouard Casimir.
      Profession: tailleur, Paris (Paris).
      Domicile: Paris (Paris) rue du Faubourg-du-Temple, 21.
      Nom, qualité: (M.) Jounieaux, Jean Baptiste.
      Domicile: Paris (Paris) rue Duperre, 13
    - Délivrance de legs, legs, moitie des biens meubles et immeubles., 18 novembre 1851; MC/ET/XXXIV/1147
      Nom, qualité: (M.) Menestier, Ange Edouard Auguste.
      Profession: hotelier, Paris (Paris).
      Domicile: Paris (Paris) rue Coq-Heron, 11.
      Nom, qualité: (M.) Menestier, Jean Victor Auguste.
      Domicile: Paris (Paris) rue de Charonne, 159.
      Nom, qualité: (Mme ou Mlle) Thonvice, Marie Suzanne Aglae.
      Relations: séparé(e) de biens de l'intervenant 2
    - Mainlevee., 18 novembre 1851; MC/ET/XXXIV/1147
      Nom, qualité: (M.) Boutvilain, Jean Pierre.
      Profession: chef-de-cuisine (ancien), Paris (Paris).
      Domicile: Paris (Paris) rue Saint-Thomas-d'Aquin, 1.
      Nom, qualité: (M.) Baron, Christophe.
      Domicile: Paris (Paris) boulevard des Italiens, 20
    - Mainlevee, hypotheque., 18 novembre 1851; MC/ET/XXXIV/1147
      Nom: Société Dervelle et Cie.
      Domicile: Paris (Paris) quai de Jemmapes, 96.
      Profession: commercant, Paris (Paris).
      Domicile: Paris (Paris) rue Victor-Lemaire, 9
    - Procuration rente publique, dépôt, conversion d'indemnite aux ex-possesseurs d'esclaves en rentes etat 5%., 18 novembre 1851; MC/ET/XXXIV/1147
      Nom, qualité: (M.) Dowling-Carter, Charles Richard.
      Profession: négociant, propriétaire, Fort-de-France (martinique (la)).
      Nom, qualité: (Mme ou Mlle) Percin de, Corine.
      Nom, qualité: (M.) Percin de, Armantine.
      Nom, qualité: (Mme ou Mlle) Percin de, Elodie.
      Nom, qualité: (M.) Percin de, Ferdinand.
      Nom, qualité: (M.) Louis Dit Fiont, Charles.
      Domicile: Gros-Morne (martinique (la)).
      Nom, qualité: (M.) Julien, Esope.
      Nom, qualité: (M.) Allard D', Jean Baptiste Louis Adolphe.
    - Procuration acte, encaissement de facture de la caisse des depots et consignations., 20 novembre 1851; MC/ET/XXXIV/1147
      Nom: Compagnie D'Assurances-Incendie La France.
      Domicile: Paris (Paris) rue Menars, 6.
      Nom, qualité: (M.) Raillon, Emile.
      Profession: agent d'assurances, Libourne (Gironde).
      Domicile: Libourne (Gironde).
      Relations: au service de l'intervenant 1
    - Succession, inventaire apres décès., 20 novembre 1851; MC/ET/XXXIV/1147
      Nom, qualité: (M.) Cateloup, Antoine Geoffroy.
      Profession: conducteur des messageries-nationales, Paris (Paris).
      Domicile: Paris (Paris) rue Mandar, 11
    - Liquidation, reprises apres separation de biens., 21 novembre 1851; MC/ET/XXXIV/1147
      Intervenant 1, indirect:
      Nom, qualité: (Mme ou Mlle) Lefebvre, Octavie Ernestine.
      Domicile: Vaugirard (Paris) passage des Favorites, 13.
      Nom, qualité: (M.) Rabier, Francois Athanase.
      Profession: cultivateur, Vaugirard (Paris).
      Domicile: Vaugirard (Paris) passage des Favorites, 13
    - Succession, inventaire apres décès., 24 novembre 1851; MC/ET/XXXIV/1147
      Nom, qualité: (M.) Tible, Antoine.
      Profession: chaudronnier (ancien), Paris (Paris).
      Domicile: Paris (Paris) rue de Bellievre, 7
    - Procuration acte, administration de succession., 24 novembre 1851; MC/ET/XXXIV/1147
      Nom, qualité: (M.) Gaudefroy, Nicolas Joseph.
      Profession: restaurateur (garcon), Saint-Cloud (Hauts-de-Seine).
      Domicile: Saint-Cloud (Hauts-de-Seine).
      Nom, qualité: (M.) Gaudefroy, Eugene Thelesfort.
      Relations: frère de l'intervenant 1.
      Nom, qualité: (M.) Berthelot, Pierre.
      Profession: homme-de-loi, Paris (Paris).
      Domicile: Paris (Paris) rue Saint-Andre-des-Arts, 43
    - Procuration rente publique, dépôt, conversion d'indemnite aux ex-possesseurs d'esclaves en rente etat 5%., 24 novembre 1851; MC/ET/XXXIV/1147
      Nom, qualité: (Mme ou Mlle) Robinet De La Serve, Anne Josephine Desiree.
      Domicile: Saint-Andre (reunion (ile de la)) Champ-Borne.
      Nom, qualité: (M.) Imhaus, Jean Georges Charles Hubert Gerard.
      Profession: president du tribunal-de-commerce (ancien), Paris (Paris).
      Domicile: Paris (Paris) rue de la Madeleine, 59
    - Mainlevee, hypotheque., 27 novembre 1851; MC/ET/XXXIV/1147
      Nom, qualité: (M.) Fournier Saint-Ange
    - Donation entre epoux., 28 novembre 1851; MC/ET/XXXIV/1147
      Nom, qualité: (M.) Mourceau, Charles Antoine Hippolyte.
      Profession: fabricant d'etoffes, Paris (Paris).
      Domicile: Paris (Paris) rue du Mail, 27.
      Nom, qualité: (Mme ou Mlle) Hourdequin, Adele.
    - Succession, inventaire apres décès., 28 novembre 1851; MC/ET/XXXIV/1147
      Nom, qualité: (M.) Wymbs, John.
      Domicile: Paris (Paris) rue de Luxembourg, 46
    - Donation entre epoux., 28 novembre 1851; MC/ET/XXXIV/1147
      Domicile: Paris (Paris) rue du Mail, 27
    - Mariage., 1er décembre 1851; MC/ET/XXXIV/1147
      Nom, qualité: (M.) Poirot, Christine Francois Nicolas.
      Domicile: Paris (Paris) boulevard des Gobelins, 6.
      Nom, qualité: (M.) Poirot, Barthelemy Celestin Alphonse.
      Nom, qualité: (Mme ou Mlle) Vangheluwe, Virginie Rosalie.
      Domicile: Paris (Paris) rue du Faubourg-du-Temple, 27.
      Nom, qualité: (M.) Vangheluwe, Charles Francois Joseph.
      Domicile: Flammartin (belgique)
    - Procuration rente publique, dépôt, vente de rente etat, 90 f., 1er décembre 1851; MC/ET/XXXIV/1147
      Nom, qualité: (M.) Pradier, Honore.
    - Succession, inventaire apres décès., 3 décembre 1851; MC/ET/XXXIV/1147
      Nom, qualité: (M.) Pierret, Pierre Jean Alexandre.
      Profession: referendaire à la cour-des-comptes, Paris (Paris).
      Domicile: Paris (Paris) rue Corneille, 3
    - Obligation, emprunt, 5000 f., 8 décembre 1851; MC/ET/XXXIV/1147
      Nom, qualité: (M.) Garnier, Victor Prosper.
      Domicile: Paris (Paris) rue Laffitte, 6.
      Nom, qualité: (M.) Moser, Daniel.
      Domicile: Paris (Paris) rue Laffitte, 6
    - Procuration rente publique, dépôt, vente de rente etat 5%, 70 f., 9 décembre 1851; MC/ET/XXXIV/1147
      Nom, qualité: (M.) Peltier, Francois.
      Profession: verrier (ouvrier), Hull (angleterre).
      Profession: secrétaire des assureurs-particuliers, Paris (Paris).
    - Succession, notoriete., 11 décembre 1851; MC/ET/XXXIV/1147
      Nom, qualité: (Mme ou Mlle) Jullienne, Francoise Scholastique.
      Domicile: Choisy-le-Roi (Val-de-Marne).
      Nom, qualité: (M.) Paul, Auguste Marie.
    - Procuration acte, vente d'usine, Villette (la) (Paris) rue Saint-Denis., 11 décembre 1851; MC/ET/XXXIV/1147
      Nom, qualité: (M.) Crubailhes, Jean Joseph Louis.
      Domicile: Paris (Paris) rue Saint-Denis, 78.
    - Transport, créance, 720 f., 11 décembre 1851; MC/ET/XXXIV/1147
      Nom, qualité: (M.) Giroudon, Jean Marie.
      Profession: négociant (ancien), Belleville (Paris).
      Domicile: Belleville (Paris) rue Saint-Laurent, 7.
      Nom, qualité: (M.) Grumel.
      Domicile: Paris (Paris) rue Montmartre, 10.
      Relations: débiteur de l'intervenant 1.
      Domicile: Paris (Paris) rue Fontaine-au-Roi, 12
    - Procuration rente publique, vente de rentes (2) etat, 4557 f., 15 décembre 1851; MC/ET/XXXIV/1147
      Nom, qualité: (M.) Carez, Louis Auguste Joseph.
      Profession: president du tribunal (ancien), Paris (Paris).
      Nom, qualité: (M.) Carez, Alfred.
      Domicile: Paris (Paris) rue de la Tour-des-Dames, 9
    - Procuration rente publique, vente de rente (4) etat, 393 f., 16 décembre 1851; MC/ET/XXXIV/1147
      Nom, qualité: (M.) Samson, Narcisse.
      Domicile: Paris (Paris) rue du Faubourg-St-Martin, 96.
      Nom, qualité: (M.) Decauville, Francois David.
      Profession: propriétaire, cultivateur, Coulommiers (Seine-et-Marne).
      Domicile: Coulommiers (Seine-et-Marne).
      Nom, qualité: (M.) Auvray, Francois Xavier.
      Domicile: Paris (Paris) rue Montmartre, 72
    - Quittance, paiement de créance sur adjudication de maison, 12049 f sur 32000 f, Paris (Paris) rue Duperre, 13., 17 décembre 1851; MC/ET/XXXIV/1147
      Nom, qualité: (Mme ou Mlle) Meniere, Clemence.
      Domicile: Paris (Paris) rue Vivienne, 12.
      Relations: veuve de l'intervenant 2, épouse de l'intervenant 3, créancier(e) de l'intervenant 5.
      Nom, qualité: (M.) Rante, Antoine Louis.
      Profession: juge-de-paix (ancien), Sceaux (Hauts-de-Seine).
      Nom, qualité: (M.) Durand, Raymond.
      Nom, qualité: (Mme ou Mlle) Soyer, Josephine Ruffine.
      Domicile: Paris (Paris) rue Madame, 22.
      Domicile: Paris (Paris) quai de Jemmapes, 36.
      Relations: veuve de l'intervenant 7, subrogé(e) de l'intervenant 1, subrogé(e) de l'intervenant 4.
      Nom, qualité: (Mme ou Mlle) Andrien, Rosine Charlotte.
      Relations: fille de l'intervenant 7, épouse de l'intervenant 9, subrogé(e) de l'intervenant 1, subrogé(e) de l'intervenant 4.
      Intervenant 9, indirect:
      Nom, qualité: (M.) Delsarte, Francois Alexandre Nicolas Cheri.
      Domicile: Paris (Paris) rue de Chaillot, 36
    - Ouverture de crédit, crédit, 10 000 f., 17 décembre 1851; MC/ET/XXXIV/1147
    - Procuration acte, acceptation de donation-partage., 20 décembre 1851; MC/ET/XXXIV/1147
      Nom, qualité: (Mme ou Mlle) Tremblay, Felicite.
      Relations: épouse de l'intervenant 2, fille de l'intervenant 4.
      Nom, qualité: (M.) Gouthier, Jean Claude.
      Nom, qualité: (M.) Masse, Denis Jacques.
      Profession: clerc-de-notaire (principal), Montigny-la-Resle (Yonne).
      Domicile: Montigny-la-Resle (Yonne).
      Nom, qualité: (M.) Tremblay, Felix.
      Profession: cultivateur (ancien).
      Domicile: Lignorelles (Yonne)
    - Autorisation, gestion de biens personnels., 22 décembre 1851; MC/ET/XXXIV/1147
      Nom, qualité: (M.) Toutain, Francois.
      Profession: journalier, Menilmontant (Paris).
      Domicile: Menilmontant (Paris) rue des Amandiers, 54.
      Nom, qualité: (Mme ou Mlle) Forestier, Marie Marguerite Eugenie.
      Profession: blanchisseuse, Menilmontant (Paris).
      Relations: séparé(e) de corps et de biens de l'intervenant 1
    - Mainlevee, hypotheque., 22 décembre 1851; MC/ET/XXXIV/1147
      Nom, qualité: (M.) Pettit, Louis Justin Theodore*.
      Profession: avoué près le tribunal-civil, Paris (Paris).
      Domicile: Paris (Paris) rue Montmartre, 137.
      Nom, qualité: (Mme ou Mlle) Leharange, Jeanne Marguerite.
      Nom, qualité: (M.) Forgeon, Pierre.
      Domicile: Paris (Paris) rue Vieille-du-Temple, 34.
      Nom, qualité: (personne morale) Forgeon (hoirs).
      Relations: héritiers de l'intervenant 3
    - Procuration acte, encaissement de paiements apres adjudication de pieces de terre, Mureaux (les) (Yvelines)., 22 décembre 1851; MC/ET/XXXIV/1147
      Nom, qualité: (Mme ou Mlle) Buzenet, Henriette Adele.
      Domicile: Paris (Paris) rue du Petit-Lion-St-Sauveur, 40.
      Nom, qualité: (M.) Buzenet, Eugene Didier.
      Profession: employe-de-commerce, Paris (Paris).
      Domicile: Paris (Paris) rue Bourbon-Villeneuve, 69.
      Nom, qualité: (M.) Buzenet, Benjamin Maurice.
      Nom, qualité: (M.) Holleville, Eugene Cleophas.
      Domicile: Paris (Paris) rue du Petit-Lion-St-Sauveur, 40
    - Liquidation, reprises apres separation de biens., 22 décembre 1851; MC/ET/XXXIV/1147
      Nom, qualité: (Mme ou Mlle) Forestier, Marie Forestier Eugenie.
      Domicile: Menilmontant (Paris) rue des Amandiers, 54
    - Mainlevee, hypotheque, garantie 1620 f., 24 décembre 1851; MC/ET/XXXIV/1147
      Nom, qualité: (M.) Corrard, Jean Auguste.
      Domicile: Paris (Paris) rue des Fosses-St-Germain-l'Auxerrois, 29.
      Nom: Société Corrard et Cie.
      Nom, qualité: (M.) Bazon, Charles Christophe.
      Domicile: Paris (Paris) rue du Faubourg-St-Honore, 102
    - Procuration rente publique, dépôt, vente de rente etat 5%, 250 f., 24 décembre 1851; MC/ET/XXXIV/1147
      Nom, qualité: (M.) Levacher De Lavesonnerie, Armand Felix.
      Domicile: Breteuil (Eure).
    - Quittance, solde de paiement de maison, 205000 f sur 450000 f, Paris (Paris) place de la Bourse, 2 X rue Notre-Dame-des-Victoires, 21., 24 décembre 1851; MC/ET/XXXIV/1147
      Nom, qualité: (Mme ou Mlle) Ganneron, Alexandre Victoire.
      Domicile: Paris (Paris) rue de la Michodiere, 8.
      Relations: veuve de l'intervenant 2, créancier(e) de l'intervenant 7.
      Nom, qualité: (M.) Adeline, Jean Isidore.
      Relations: père de l'intervenant 3, père de l'intervenant 5.
      Nom, qualité: (Mme ou Mlle) Adeline, Sophie Victoire.
      Relations: héritier de l'intervenant 2, épouse de l'intervenant 4, créancier(e) de l'intervenant 7.
      Nom, qualité: (M.) Hubert, Jean Baptiste.
      Nom, qualité: (Mme ou Mlle) Adeline, Anne Fanny.
      Relations: héritier de l'intervenant 2, épouse de l'intervenant 6, créancier(e) de l'intervenant 7.
      Nom, qualité: (M.) Flandin, Louis Hugues.
      Nom: Ville De Paris.
      Relations: adjudicataire des biens de l'intervenant 1, adjudicataire des biens de l'intervenant 3, adjudicataire des biens de l'intervenant 5.
      Nom, qualité: (Mme ou Mlle) Heste, Marie.
      Relations: subrogé(e) de l'intervenant 1, subrogé(e) de l'intervenant 3, subrogé(e) de l'intervenant 5, veuve de l'intervenant 9.
      Nom, qualité: (M.) Massion, Charles.
      Intervenant 10, en deuxième partie:
      Relations: subrogé(e) de l'intervenant 1, subrogé(e) de l'intervenant 3, subrogé(e) de l'intervenant 5.
      Intervenant 11, en deuxième partie:
      Nom, qualité: (M.) Lemaire, Theodore Eugene.
      Domicile: Neunteuil-le-Haudouin (Oise).
      Intervenant 12, en deuxième partie:
      Nom, qualité: (M.) Cornet, Louis Alexandre.
      Domicile: Paris (Paris) rue Sainte-Marguerite-St-Germain, 30.
      Intervenant 13, en deuxième partie:
      Nom, qualité: (M.) Pomoli, Auguste Wilhem Bernhard.
      Domicile: Paris (Paris) boulevard Beaumarchais, 94.
      Intervenant 14, en deuxième partie:
      Nom, qualité: (M.) Hausburg, Frederick Ludwig.
      Domicile: Liverpool (angleterre).
      Relations: subrogé(e) de l'intervenant 1, subrogé(e) de l'intervenant 3, subrogé(e) de l'intervenant 5
    - Notoriete, rectification de prenoms., 24 décembre 1851; MC/ET/XXXIV/1147
      Profession: propriétaire, president du tribunal-de-commerce (ancien), Paris (Paris).
    - Délivrance de legs, legs, immeubles., 24 décembre 1851; MC/ET/XXXIV/1147
      Profession: courtier d'affaires-maritimes, Paris (Paris).
      Relations: légataire universel de l'intervenant 2.
      Nom, qualité: (M.) Pierret, Pierre Remy Alexandre.
      Profession: referendaire à la cour-des-comptes (ancien), Paris (Paris).
      Domicile: Paris (Paris) rue Corneille, 3.
      Relations: cousin(e) de l'intervenant 1.
      Nom, qualité: (M.) Mimerel, Armand Florimond.
      Profession: directeur de constructions-navales, Paris (Paris).
      Domicile: Paris (Paris) rue Neuve-des-Mathurins, 86.
      Nom, qualité: (M.) Mimerel, Charles Antoine Bernard.
      Domicile: Paris (Paris) rue Saint-Andre-des-Arts, 52.
      Nom, qualité: (M.) Mimerel, Pierre Remy Auguste.
      Profession: representant-du-peuple (ancien), Paris (Paris).
      Nom, qualité: (M.) Mimerel, Henry.
      Profession: négociant (ancien), Amiens (Somme).
      Domicile: Amiens (Somme).
      Nom, qualité: (M.) Carlet, Marie Theophile.
      Profession: curé, Manicamp (Aisne).
      Domicile: Manicamp (Aisne).
      Relations: legataire de l'intervenant 2
    - Compte d'execution testamentaire., 24 décembre 1851; MC/ET/XXXIV/1147
      Relations: exécuteur testamentaire de l'intervenant 2.
    - Proces-verbal de defaut., 24 décembre 1851; MC/ET/XXXIV/1147
      Nom, qualité: (M.) Leconte, Paul.
      Profession: homme-de-lettres, Passy (Paris).
      Domicile: Passy (Paris) Chaussée de la Muette, 18.
      Nom, qualité: (M.) Branciet Dit Frere-Philippe.
      Profession: superieur-general des freres-de-la-doctrine-chretienne, Paris (Paris).
      Domicile: Paris (Paris) rue Oudinot, 33.
      Nom, qualité: (M.) Douay Dit Frere-Vacase, Auguste Laurent.
      Profession: procureur du noviciat des freres-de-la-doctrine-chretienne (ex), Paris (Paris).
      Domicile: Paris (Paris) rue Oudinot, 33
    - Procuration rente publique, dépôt, vente de rente etat 5%, 163 f., 27 décembre 1851; MC/ET/XXXIV/1147
      Nom, qualité: (M.) Perignon, Eugene Philippe.
      Profession: négociant, Ancenis (Loire-Atlantique).
      Domicile: Ancenis (Loire-Atlantique).
      Nom, qualité: (M.) Chaloneau, Jacques Rene.
      Profession: employe-de-banque, Paris (Paris).
      Domicile: Paris (Paris) rue Richer, 41
    - Obligation, emprunt, 25000 f., 27 décembre 1851; MC/ET/XXXIV/1147
      Nom, qualité: (M.) Farjas, Jean Marie.
      Domicile: Epernay (Marne).
      Nom, qualité: (M.) Patural, Antoine.
      Profession: propriétaire, maire, Paris (Paris).
      Domicile: Paris (Paris) rue Labruyere, 8
    - Procuration acte, recouvrement de créance, 4000 f., 30 décembre 1851; MC/ET/XXXIV/1147
      Nom, qualité: (M.) Touchard, Etienne.
      Domicile: Toulouse (Haute-Garonne).
      Nom, qualité: (M.) Lamand, Louis Vivien.
      Domicile: Paris (Paris) rue Notre-Dame-de-Nazareth, 23
    - Mainlevee, hypotheque., 31 décembre 1851; MC/ET/XXXIV/1147
      Nom, qualité: (M.) Levaux, Charles Philippe Henri.
      Profession: avoué près le tribunal civil, Paris (Paris).
      Domicile: Paris (Paris) rue du Bac, 40.
      Domicile: Paris (Paris) rue du Cherche-Midi, 39
  - Minutes. 1852, janvier - 1852, février, janvier 1852 - février 1852; MC/ET/XXXIV/1148
  - Minutes. 1852, mars, mars 1852; MC/ET/XXXIV/1149
  - Minutes. 1852, avril, avril 1852; MC/ET/XXXIV/1150
  - Minutes. 1852, mai - 1852, juin, mai 1852 - juin 1852; MC/ET/XXXIV/1151
  - Minutes. 1852, juillet - 1852, août, juillet 1852 - août 1852; MC/ET/XXXIV/1152
    - Transport par Jacques Arago, homme de lettres, demeurant 14, rue de Mazagran, sur Louise Arthémise Lointier, rentière, demeurant 104, rue de Richelieu, des sommes qu'il pourrait toucher des représentations, tant en France qu'à l'étranger, ainsi que la vente des livrets de ses pièces de théâtre: L'Enfant Gâté; Trompé pour être aimé; Ils sont tous comme ça; À bas les Ommnibus; Sur la Grande Route., 14 juillet 1852; MC/ET/XXXIV/1152
      De l'image fixe à l'image animée (1820-1910), documents du Minutier central des notaires de Paris relatifs à l'histoire des photographes et de la photographie, par Marc Durand, Paris, Archives nationales, 2015, notice n° 117 (version dématérialisée de l'instrument de recherche, les notices biographiques et compléments de descriptions d'actes ne se trouvent que sur la version papier de l'ouvrage, voir contexte dans le Plan d’orientation général - Notaires de Paris, guides thématiques du Minutier).
      Date de révision: 2019 (Marie-Françoise Limon-Bonnet)
  - Minutes. 1852, septembre - 1852, novembre, septembre 1852 - novembre 1852; MC/ET/XXXIV/1153
  - Minutes. 1852, décembre, décembre 1852; MC/ET/XXXIV/1154
  - Minutes. 1853, janvier - 1853, mars, janvier 1853 - mars 1853; MC/ET/XXXIV/1155
  - Minutes. 1853, avril - 1853, juin, avril 1853 - juin 1853; MC/ET/XXXIV/1156
  - Minutes. 1853, juillet - 1853, août, juillet 1853 - août 1853; MC/ET/XXXIV/1157
  - Minutes. 1853, septembre - 1853, octobre, septembre 1853 - octobre 1853; MC/ET/XXXIV/1158
  - Minutes. 1853, novembre - 1853, décembre, novembre 1853 - décembre 1853; MC/ET/XXXIV/1159
  - Minutes. 1854, janvier - 1854, mars, janvier 1854 - mars 1854; MC/ET/XXXIV/1160
  - Minutes. 1854, avril - 1854, mai, avril 1854 - mai 1854; MC/ET/XXXIV/1161
  - Minutes. 1854, juin - 1854, août, juin 1854 - août 1854; MC/ET/XXXIV/1162
    - Cahier des charges pour la vente d'un fonds de marchand d'estampes, situé 1, rue Jacob et 50, rue de Seine, dépendant de la faillite de Joseph Frédéric Victor Combette, marchand d'estampes, demeurant même adresse, à la requête de René Heurtey, syndic de faillite. La mise à prix est fixée à 2 000 francs pour le fonds et à 15 362 francs, pour trente lots comprenant 1 059 pierres lithographiques., 11 août 1854; MC/ET/XXXIV/1162
      1854, 17 août Procès-verbal d'ajournement. 1854, 28 août Procès-verbal de modifications. 1854, 1er septembre Procès-verbal d'adjudication des pierres lithographiques au profit de Pierre Henri Didot, banquier, demeurant 11, rue du Cherche-Midi, pour la somme principale de 16 150 francs.
      De l'image fixe à l'image animée (1820-1910), documents du Minutier central des notaires de Paris relatifs à l'histoire des photographes et de la photographie, par Marc Durand, Paris, Archives nationales, 2015, notice n° 1132 (version dématérialisée de l'instrument de recherche, les notices biographiques et compléments de descriptions d'actes ne se trouvent que sur la version papier de l'ouvrage, voir contexte dans le Plan d’orientation général - Notaires de Paris, guides thématiques du Minutier).
      Jacob (rue); Seine (rue de); Cherche-Midi (rue du); Combette, Joseph Frédéric Victor; Heurtey, René; Didot, Pierre Henri
    - Création d'une société en nom collectif entre Jean Isidore Bourgeois, peintre, demeurant 3, rue du Regard, Alexandre Édouard Le Molt, chimiste, demeurant à Louveciennes (Yvelines) et en commandite envers Hippolyte Marie Chamont, propriétaire, demeurant 16, rue Geoffroy-Marie, ayant pour objet l'exploitation d'un procédé de coloriage des photographies, sous la raison sociale, Bourgeois, Le Molt et Cie établie pour une durée de 10 ans, au capital de 10 000 francs, siège social situé demeurant 3, rue du Regard. Extrait: Mr Le Molt apporte à la société qui en devient dès aujourd'hui propriétaire, le brevet d'invention qu'il pris à la date du 23 octobre 1852, sous le n° 14773, pour l'application des procédés de coloriage des images photographiques., 24 août 1854; MC/ET/XXXIV/1162
      De l'image fixe à l'image animée (1820-1910), documents du Minutier central des notaires de Paris relatifs à l'histoire des photographes et de la photographie, par Marc Durand, Paris, Archives nationales, 2015, notice n° 626 (version dématérialisée de l'instrument de recherche, les notices biographiques et compléments de descriptions d'actes ne se trouvent que sur la version papier de l'ouvrage, voir contexte dans le Plan d’orientation général - Notaires de Paris, guides thématiques du Minutier).
      Regard (rue du); Geoffroy-Marie (rue); Louveciennes (Yvelines); Bourgeois, Jean Isidore; Le Molt, Alexandre Édouard; Chamont, Hippolyte Marie
  - Minutes. 1854, septembre - 1854, octobre, septembre 1854 - octobre 1854; MC/ET/XXXIV/1163
  - Minutes. 1854, novembre, novembre 1854; MC/ET/XXXIV/1164
  - Minutes. 1854, décembre, décembre 1854; MC/ET/XXXIV/1165
  - Minutes. 1855, janvier - 1855, février, janvier 1855 - février 1855; MC/ET/XXXIV/1166
  - Minutes. 1855, mars - 1855, avril, mars 1855 - avril 1855; MC/ET/XXXIV/1167
  - Minutes. 1855, mai, mai 1855; MC/ET/XXXIV/1168
  - Minutes. 1855, juin - 1855, septembre, juin 1855 - septembre 1855; MC/ET/XXXIV/1169
  - Minutes. 1855, octobre - 1855, novembre, octobre 1855 - novembre 1855; MC/ET/XXXIV/1170
  - Minutes. 1855, décembre, décembre 1855; MC/ET/XXXIV/1171